# 求助陈版主：关于资产负债表科目和利润表科目汇率折算差异问题

提问人：lcx2456 时间：2019-04-24 17:37:20
您好：
如果一家公司做账是美元，报告是人民币，像坏账准备和资产减值准备，应收股利和投资收益，一个是用期末汇率折算，一个是用平均汇率折算，最后人民币报告坏账准备（期末-期初）不等于资产减值准备，合报里分利抵消也不能抵完全，是不是都要统一用期末汇率来折？还是可以做什么调节？

回答人：chenyiwei
期初、期末余额按期初、期末即期汇率折算；本期发生额（计提、转销、转回等）按平均汇率折算。差额通过一个 “汇率调整”明细项目来平衡，即折算后：期初余额 + 本期增加-本期减少 +/-汇率调整 = 期末余额。这里的“汇率调整” 实际上是倒减出来的金额，对应于 “其他综合收益——外币报表折算差额”。